【裁判字號】    97,台上,3319
【裁判日期】    970717
【裁判案由】    違反毒品危害防制條例
【裁判全文】
最高法院刑事判決            九十七年度台上字第三三一九號
上  訴  人  甲○○
選任辯護人  舒建中律師
上列上訴人因違反毒品危害防制條例案件，不服台灣高等法院中
華民國九十七年五月八日第二審判決（九十七年度上訴字第一○
五九號，起訴案號：台灣士林地方法院檢察署九十六年度毒偵字
第一九○七號），提起上訴，本院判決如下：
    主  文
上訴駁回。
    理  由
一、施用第一級毒品部分
按刑事訴訟法第三百七十七條規定，上訴於第三審法院，非以判
決違背法令為理由，不得為之。是當事人提起第三審上訴，應以
原判決違背法令為理由，係屬法定要件。如果上訴理由書狀並未
依據卷內訴訟資料，具體指摘原判決不適用何種法則或如何適用
不當，或所指原判決之違法情事，顯與法律規定得為第三審上訴
理由之違法情形不相適合時，均應認其上訴為違背法律上之程式
，予以駁回。本件原判決撤銷第一審關於上訴人甲○○施用第一
級毒品部分之判決，改判仍處其施用第一級毒品罪刑，已詳敘所
憑之證據及認定之理由，從形式上觀察，並無任何違背法令之處
。而上訴人在不同時間、地點分別施用第一、二級毒品，原判決
以其施用第一、二級毒品犯行，犯意各別、罪名相異，予以分論
併罰，適用法則，核無不合。另原審於審判期日，已依刑事訴訟
法第一百六十四條第一項規定，提示扣案之香煙盒一個（內置香
煙一支）（見警卷第三六頁照片、九十六年度毒偵字第一九○七
號卷第五頁、第一審卷第三○頁、原審卷第二七頁扣押物品清單
）予上訴人以適當辯論之機會，上訴人表示無意見，有審判筆錄
可稽（原審卷第三三、三四頁），其所踐行之訴訟程序仍無不合
。上訴人指稱原審僅提示香煙盒一個，未提示香煙一支，自屬誤
會。上訴意旨，對於原判決究竟如何違背法令，並未依據卷內資
料為具體之指摘，再事爭辯原判決適用法則不當及調查證據未盡
云云，對原審採證認事之職權行使，任意指摘，難謂已符合首揭
法定上訴要件，其上訴違背法律上之程式，應予駁回。
二、施用第二級毒品部分
刑事訴訟法第三百七十六條所列各罪之案件，經第二審判決者，
不得上訴於第三審法院。本件上訴人施用第二級毒品部分，原審
係依毒品危害防制條例第十條第二項論處罪刑，核屬刑事訴訟法
第三百七十六條第一款之案件。依首開說明，既經第二審判決，
自不得上訴於第三審法院，上訴人猶提起上訴，顯為法所不許，
應併予駁回。
據上論結，應依刑事訴訟法第三百九十五條前段，判決如主文。
中    華    民    國  九十七  年    七    月   十七   日
                      最高法院刑事第十一庭
                          審判長法官  花  滿  堂
                                法官  黃  正  興
                                法官  陳  東  誥
                                法官  林  錦  芳
                                法官  李  伯  道
      本件正本證明與原本無異
                                      書  記  官
中    華    民    國  九十七  年    七    月  二十一  日
                                                     Ｒ


司法院資訊處製作；財團法人民間司法改革基金會備份。
